臺灣士林地方法院刑事判決　　　　　　　　　　　　　九十一年度易字第三六二號
　　聲　請　人　臺灣士林地方法院檢察署檢察官
　　被　　　告　乙○○
右列被告因贓物案件，經檢察官聲請以簡易判決處刑（九十年度偵字第一九八四號）
，本院認不宜以簡易判決處刑，改依通常程序審理，判決如左：
    主  文
乙○○故買贓物，處有期徒刑伍月，如易科罰金，以佰元折算壹日。
    事  實
一、乙○○曾於民國（下同）八十四年六月二十九日因違反麻醉藥品管理條例案件，
    經臺灣高等法院判處有期徒刑六月確定，嗣於八十七年四月十日假釋出獄，於假
    釋期間，猶不知悛悔，復於九十年一月初某日，因其配偶張美枝所有之車牌號碼
    ＣＸ─七三五０號自用小客車發生車禍而車體水箱爆裂、保險桿前車頭撞毀，明
    知真實姓名年籍不詳綽號「恐龍」之成年男子係臺北縣淡水地區專門從事頂拼贓
    車之業者，竟於九十年一月三日將前開損毀之車牌號碼ＣＸ─七三五０號自用小
    客車交付予綽號「恐龍」之人，委由綽號「恐龍」者將前開車號ＣＸ─七三五０
    號自用小客車之車牌拼裝於引擎號碼為ＶＡ─ＡＭ三００七三號之來路不明自用
    小客車車體上（該車身係甲○○所有車號Ｑ八─六三六七號自用小客車，於九十
    年一月六日上午十時許，在臺北市○○區○○路與三合街口失竊），並於九十年
    一月六日至八日間之某日，在臺北縣淡水鎮竹圍地區不詳名稱之釣蝦場前，明知
    綽號「恐龍」者所交付業已頂拼完成懸掛車號ＣＸ─七三五０號車牌之自用小客
    車車身係屬來源不明之贓物，竟仍以顯與市價不相當之新臺幣（下同）二萬元低
    價購買，旋將購入之上開贓車借予不知情之友人丙○○使用。迨九十年一月十日
    ，在臺北縣五股鄉附近，因丙○○於借得之上開贓車內施用毒品為警當場查獲，
    經丙○○供述前開贓車係向友人乙○○所借，由臺北縣警察局蘆洲分局通知乙○○領回前開車輛時，發現乙○○另因毒品及偽造文書案件遭通緝並將乙○○移送
    臺灣士林地方法院檢察署歸案，繼而再於九十年一月十二日通知車主張美枝領回
    前開車輛時，始為警循線查知上情。
二、案經台北縣警察局淡水分局報請臺灣士林地方法院檢察署檢察官偵查聲請以簡易
    判決處刑，本院認不宜以簡易判決處刑，改依通常程序審理。
    理  由
一、訊據被告乙○○就車牌號碼ＣＸ─七三五０號自小客車車身發生車禍撞毀後，而
    以二萬元之代價，委由在淡水地區專門做頂拼贓車之綽號「恐龍」者處理，旋將
    之借予丙○○使用之事實，業據被告乙○○於本院審理時供承不諱，核與證人丙○○於偵查中證述之情節相符，而被告向綽號「恐龍」者所買受頂拼完成之自小
    客車車身係被害人甲○○所失竊，車號原係Ｑ八─六三六七號等情，亦據被害人
    甲○○於警訊時指訴綦詳，並有車輛竊盜車牌失竊資料個別查詢報表─查詢車輛
    認可資料（附於偵查卷第十頁，記載車號Ｑ八─六三六七號自小客車之車主係甲○○，於九十年一月六日上午十時在臺北市○○區○○街二段與磺港路口失竊）
    、被害人甲○○所立臺北縣縣警局贓物認領保管單（附於偵查卷第十一頁，記載
    領回汽車及引擎一具）、臺北市監理處八十九年一月二十八日查驗車號ＣＸ─七
    三五０號自用小客車資料（附於偵查卷第一二頁，記載該車引擎號碼係ＶＡ－Ａ
    Ｍ二六八三０號）、頂拼完成後之車身照片（附於偵查卷第一四頁）、引擎號碼
    遭磨損及車身號碼遭磨損之照片三幀（附於偵查卷第一五頁）等附卷可稽，本件
    事證明確，被告犯行洵堪認定，應予依法論科。
二、核被告所為，係犯刑法第三百四十九條第二項之故買贓物罪。至聲請人雖起訴被
    告乙○○自綽號「恐龍」者處收受贓物涉犯同條第一項之收受贓物罪，惟前開車
    牌號碼ＣＸ─七三五０號自用小客車原車身因發生車禍，被告乙○○本係拜託綽
    號「恐龍」者丟棄（參見偵查卷第三頁背面最末一行），且於本院審理中坦承交
    付二萬元委託綽號「恐龍」者頂拼贓車使用，足證被告乙○○所為，應係犯刑法
    第三百四十九條第二項之故買贓物罪，惟被告所為之故買贓物犯行，與檢察官所
    起訴被告收受贓物之犯罪基本事實相同，爰變更起訴法條為刑法第三百四十九條
    第二項故買贓物罪。審酌被告曾有犯罪前科，此有臺灣高等法院被告全國前案紀
    錄表存卷可按，素行不良，及其犯罪之動機、目的、手段、所生危害、犯後態度
    尚稱良好等一切情狀，量處如主文所示之刑，以資懲儆。又被告行為後，刑法第
    四十一條業於九十年一月十日修正公布，同年月十二日生效，舊法規定犯最重本
    刑三年以下有期徒刑以下之刑之罪，而受六個月以下有期徒刑或拘役之宣告，因
    身體、教育、職業、家庭之關係或其他正當事由，執行顯有困難者，得易科罰金
    ，修正後刑法第四十一條第一項規定，凡犯最重本刑五年以下有期徒刑以下之刑
    之罪，而受六個月以下有期徒刑或拘役之宣告，均得易科罰金，惟查易科罰金係
    關於執行之事項，與罪刑之輕重問題無涉，自應尊重制定新法之精神，一律適用
    新法，不生新舊法律適用之比較問題，故依修正後之刑法第四十一條第一項前段
    規定諭知被告易科罰金之折算標準，附此敘明。
據上論斷，應依刑事訴訟法第四百五十二條、第二百九十九條第一項前段、第三百條
，刑法第三百四十九條第二項、第四十一條第一項前段，罰金罰鍰提高標準條例第一
條前段、第二條，判決如主文。
本案經檢察官曾淑華到庭執行職務
中      華      民      國      九十一      年      七    月    十八    日
                                        臺灣士林地方法院刑事第三庭
                                            法  官  李  育  仁
右正本證明與原本無異。
如不服本判決，應於判決送達後十日內，向本院提出上訴狀。
                                            書記官  劉  提  幸
中      華      民      國      九十一      年      七    月   二十五   日
附錄本案論罪科刑法條之依據：
中華民國刑法第三百四十九條：
收受贓物者，處三年以下有期徒刑、拘役或五百元以下罰金。
搬運、寄藏、故買贓物或為牙保者，處五年以下有期徒刑、拘役或科或併科一千元以
下罰金。
因贓物變得之財物，以贓物論。
